臺灣新北地方法院刑事判決　
111年度審簡上字第15號
上  訴  人   
即  被  告  蘇鈺塘



上列上訴人即被告因竊盜案件，不服本院中華民國110年12月24
日所為之110年度審簡字第589號第一審刑事簡易判決（起訴案號
：110年度偵字第22767號），提起上訴，本院管轄第二審之合議
庭判決如下：
    主  文
原判決關於犯罪所得沒收追徵部分撤銷。
其餘上訴駁回。
蘇鈺塘緩刑貳年。
    事實及理由
一、本案經本院審理結果，認原審以上訴人即被告蘇鈺塘係犯刑
    法第320條第1項之竊盜罪，共3罪，並依刑事訴訟法第449條
    第2項、第3項、第454條第2項、第450條第1項，刑法第320
    條第1項、第41條第1項前段、第51條第6款、第38條之1第1
    項前段、第3項，刑法施行法第1條之1第1項等規定，以簡易
    判決處刑，分別量處被告各拘役5日、15日、10日，如易科
    罰金，以新臺幣（下同）1,000元折算1 日；應執行拘役20
    日，如易科罰金，以1,000元折算1日等情，除被告之犯罪所
    得沒收追徵部分外，其餘認事用法及量刑均屬妥適，應予維
    持。另再補充「被告於本院第二審準備程序及審理時之自白
     」、「和解書」為證據資料外，其餘均引用附件第一審刑
    事簡易判決書（含檢察官起訴書）記載之犯罪事實、證據及
    理由。
二、被告之上訴意旨略以：已與告訴人蕭郁賢達成和解，希望從
    輕量刑，並給予緩刑等語。
三、本院之判斷：
  ㈠按量刑輕重，係屬事實審法院得依職權自由裁量之事項，苟
    已斟酌刑法第57條各款所列情狀而未逾越法定刑度，不得遽
    指為違法。查本案原審量定刑期，已審酌被告因一時貪念而
    竊取他人所有之物品，對他人之財產安全造成危害，實有不
    該，惟念被告坦承犯行之犯後態度，併考量被告所竊財物價
    值、犯罪之動機、手段，兼衡被告之素行、國中畢業之教育
    程度、小康之家庭經濟狀況等一切情狀，分別量處拘役5日
    、15日、10日，並定其應執行刑拘役20日及均諭知易科罰金
    之折算標準，業已參酌本案量刑上所應參酌之各項情狀，而
    在被告所為犯行之責任基礎下科刑，認事用法並無不合，量
    刑亦難認有何濫權或失之過重情事。再者，被告之上訴意旨
    並未具體指謫原審判決認事用法有何違誤，且原審判決經本
    院審理後亦無違法或不當之情，業如前述，是被告提起上訴
    請求從輕量刑為無理由，應予駁回。
  ㈡撤銷改判之理由：
    按刑法沒收新制刪除第34條沒收為從刑之規定，將沒收重新
    定性為「刑罰及保安處分以外之法律效果，具有獨立性，而
    非刑罰（從刑）」。又修正後刑法基於沒收具備獨立性，亦
    規定得由檢察官另聲請法院為單獨沒收之宣告（刑法第40條
    第3項、刑事訴訟法第259條之1、第455條之34至37參照）。
    因而在訴訟程序，沒收得與罪刑區分，非從屬於主刑。本於
    沒收之獨立性，法院自得於本案罪刑上訴不合法駁回時，單
    獨撤銷沒收部分（最高法院109年度台上字第5316號判決意
    旨可資參照）。經查，原審以被告本案竊得之公仔存錢筒1
    個與草莓樣式收納盒1組，均係被告之犯罪所得，且未經扣
    案，亦未實際合法發還被害人，應依刑法第38條之1第1項前
    段、第3項規定宣告沒收，於全部或一部不能沒收或不宜執
    行沒收時，追徵其價額，固非無見。惟被告業與告訴人以46
    ,000元達成和解，並履行完畢等節，有卷附和解書及本院11
    1年5月9日審理筆錄在卷可證，又告訴人於警詢中指稱：被
    告竊得之公仔存錢筒1個與草莓樣式收納盒1組，各價值100
    元等語，是被告本案犯罪所得均已遭剝奪甚明，如就被告本
    案犯罪所得部分仍宣告沒收或追徵，將使被告承受過度不利
    益，顯有過苛之虞，爰依刑法第38條之2第2項規定，不予宣
    告沒收或追徵。原審未及審酌上情，就犯罪所得部分為沒收
    及追徵之諭知，尚非妥適，被告上訴意旨雖未指摘於此，惟
    原判決關於犯罪所得沒收追徵部分，既有上開可議之處，自
    仍應由本院予以撤銷改判。
  ㈢本件被告犯後自始坦承犯行，且於原審判決後，積極與告訴
    人達成和解，有和解書附卷可參。復查被告前未受有期徒刑
    以上刑之宣告，有臺灣高等法院被告前案紀錄表在卷可憑，
    茲念其一時失慮，涉犯本案，經此偵查及科刑程序，應知警
    惕，信無再犯之虞，本院因認前開宣告之刑以暫不執行為適
    當，併予諭知緩刑2年，以啟自新。
據上論斷，應依刑事訴訟法第455條之1第1項、第3項、第368 條
、第373條，判決如主文。
本案經檢察官吳育增提起公訴，由檢察官宋有容到庭執行職務。
中　　華　　民　　國　 111　　年　 　5　　月　　23　　日
                  刑事第二十三庭 審判長法　官 劉安榕
                                      
　　　　　　　　　　　　　　　　　　　 法  官 傅明華
　　　　　　　　　　　　　　　　　　　        
　　　　　　　　　　　　　　　　　　　 法  官 龔書安
上列正本證明與原本無異。
不得上訴。
                                       書記官 石秉弘
中　　華　　民　　國　　111 　年　　5 　　月　　24　　日
--------------------------------------------------------
附件：
            臺灣新北地方法院刑事簡易判決
                                    110年度審簡字第589號
公  訴  人  臺灣新北地方檢察署檢察官
被      告  蘇鈺塘  男　(民國00年0月00日生)
　　　　　　　　　　身分證統一編號：Z000000000號
　　　　　　　　　　住新北市○○區○○○路000巷0號
　　　　　　　　　　居新北市○○區○○路00號D棟12樓之8
上列被告因竊盜案件，經檢察官提起公訴（110年度偵字第22767
號），經被告自白犯罪，本院認宜以簡易判決處刑（原受理案號
：110年度審易字第1946號），判決如下：
    主  文
蘇鈺塘犯竊盜罪，處拘役伍日，如易科罰金，以新臺幣壹仟元折
算壹日。未扣案之犯罪所得公仔存錢筒壹個、草莓樣式收納盒壹
盒均沒收，於全部或一部不能沒收或不宜執行沒收時，追徵其價
額；又犯竊盜罪，處拘役拾伍日，如易科罰金，以新臺幣壹仟元
折算壹日；又犯竊盜罪，處拘役拾日，如易科罰金，以新臺幣壹
仟元折算壹日。應執行拘役貳拾日，如易科罰金，以新臺幣壹仟
元折算壹日。
    事實及理由
一、本件犯罪事實及證據，除犯罪事實欄一、第4行至第5行所載
    之「草莓樣式行收納盒1組」，應更正為「草莓樣式收納盒1
    組」；另證據部分補充「被告蘇鈺塘於民國110年12月15日
    本院準備程序時之自白」外，其餘均引用檢察官起訴書所載
    （如附件）。
二、論罪科刑理由：
  ㈠核被告3次所為，均係犯刑法第320條第1項之竊盜罪。又被告
    所犯上開3罪間，犯意各別，行為互殊，應予分論併罰。
  ㈡刑法第57條科刑審酌：
    爰以行為人之責任為基礎，並審酌被告因一時貪念而竊取他
    人所有之物品，對他人之財產安全造成危害，實有不該，惟
    念被告坦承犯行之犯後態度，併考量被告所竊財物價值、犯
    罪之動機、手段，兼衡被告之素行、國中畢業之教育程度、
    小康之家庭經濟狀況（偵查卷第7頁）等一切情狀，分別量
    處如主文所示之刑，並均諭知易科罰金之折算標準暨依法定
    其應執行之刑及諭知易科罰金之折算標準。
三、沒收：
  ㈠按犯罪所得，屬於犯罪行為人者，沒收之。前2 項之沒收，
    於全部或一部不能沒收或不宜執行沒收時，追徵其價額。刑
    法第38條之1第1項前段、第3項定有明文。查：被告如附件
    起訴書犯罪事實欄一、㈠所示時、地竊得公仔存錢筒1個與草
    莓樣式收納盒1組等物，均屬被告本件竊盜犯行之犯罪所得
    ，未扣案亦未返還告訴人，為避免被告無端坐享犯罪所得，
    且經核本案情節，宣告沒收並無過苛之虞，是以上開犯罪所
    得，均應依刑法第38條之1第1項前段、第3項之規定於該犯
    行項下予以宣告沒收，於全部或一部不能沒收或不宜執行沒
    收時，追徵其價額。
　㈡又按犯罪所得已實際合法發還被害人者，不予宣告沒收或追
    徵，刑法第38條之1第5項定有明文。查：被告所竊得如附件
    起訴書犯罪事實欄一、㈡、㈢所示之紫南宮金雞雕像1個、維
    尼娃娃2個，已由告訴人蕭郁賢領回，有贓物領具1紙附卷可
    佐（偵查卷第37頁），依刑法第38條之1第5項規定，自不得
    宣告沒收及追徵。 　
四、依刑事訴訟法第449條第2項、第3項、第454條第2項、第450
    條第1項，刑法第320條第1項、第41條第1項前段、第51條第
    6 款、第38條之1第1項前段、第3項，刑法施行法第1條之1
    第1項，逕以簡易判決處刑如主文。
五、如不服本判決，得自收受送達之日起20日內，具狀向本院提
    出上訴狀，上訴於本院第二審合議庭（須附繕本）。
本案經檢察官吳育增偵查起訴，由檢察官黃明絹到庭執行職務。
中    華    民    國   110    年    12    月    24    日
                      刑事第二十四庭法  官 潘 長 生 
上列正本證明與原本無異。
                                    書記官 許 雅 琪 
中    華    民    國   110    年    12    月    24    日
附錄本案論罪科刑法條全文：
中華民國刑法第320條
意圖為自己或第三人不法之所有，而竊取他人之動產者，為竊盜
罪，處5年以下有期徒刑、拘役或50萬元以下罰金。
意圖為自己或第三人不法之利益，而竊佔他人之不動產者，依前
項之規定處斷。
前二項之未遂犯罰之。
--------------------------------------------------------
附件： 
臺灣新北地方檢察署檢察官起訴書
                                    110年度偵字第22767號
　　被　　　告　蘇鈺塘　男　37歲（民國00年0月00日生）
　　                    住新北市○○區○○○路000巷0號
　　                    居新北市○○區○○路00號D棟12樓
　　   　　　　　　　　　之8（指定送達）
　　                    國民身分證統一編號：Z000000000號
　　選任辯護人　陳雅萍律師
上列被告因竊盜案件，業經偵查終結，認應提起公訴，茲將犯罪
事實及證據並所犯法條分敘如下：
　　　　犯罪事實
一、蘇鈺塘意圖為自己不法之所有，為下列犯行：（一）於民國
    110年2月11日23時21分許，至址設新北市○○區○○路000號之
    抓寶星球娃娃機店內，徒手搖晃上開店內由蕭郁賢經營之夾
    娃娃機臺，以此方式讓機臺內之公仔存錢筒1個與草莓樣式
    行收納盒1組落入取物口而竊取得逞；（二）又於110年3月1
    日11時47分許，至上開店內，徒手竊取蕭郁賢放置於夾娃娃
    機臺上方之紫南宮金雞雕像1個得逞；（三）再於110年3月2
    4日12時57分許，徒手搖晃上開店內由蕭郁賢經營之夾娃娃
    機臺，以此方式讓機臺內之維尼娃娃2個落入取物口而竊取
    得逞。
二、案經蕭郁賢訴由新北市政府警察局海山分局報告偵辦。
　　　　證據並所犯法條
一、證據清單及待證事實
編號 證據名稱　　　　 待證事實　　　 1 被告蘇鈺塘於警詢、偵查中之供述與自白　　 被告坦承全部犯罪事實 2 告訴人蕭郁賢於警詢時之指訴（偵查中經傳未到） 佐證告訴人未曾同意被告以搖晃夾娃娃機臺之方式獲取機臺內物品等事實 3 現場監視錄影畫面翻拍照片暨被告與告訴人間對話紀錄資料、新北市政府警察局海山分局扣押筆錄與扣押物品目錄表、贓物領據 佐證告訴人未曾同意被告以搖晃夾娃娃機臺之方式獲取機臺內物品等全部犯罪事實 
二、核被告所為，就犯罪事實（一）至（三）均係犯刑法第320
    條第1項竊盜罪嫌。又被告所犯上開3罪，犯意各別、行為互
    殊，請予分論併罰。另被告竊得物品，除已發還告訴人外，
    請依刑法第38條之1第1項規定宣告沒收。
三、依刑事訴訟法第251條第1項提起公訴。
    此  　致
臺灣新北地方法院
中　　華　　民　　國　  110 　年　　10　　月　　19　　日
  　　　　　　 　　　　　　　 檢察官 吳育增